【裁判字號】    98,易,355
【裁判日期】    990820
【裁判案由】    詐欺
【裁判全文】
臺灣花蓮地方法院刑事判決               98年度易字第355號
公  訴  人  臺灣花蓮地方法院檢察署檢察官
被      告  戊○○
            乙○○
上列被告因詐欺案件，經檢察官提起公訴（97年度偵字第5056、
5301號、98年度偵字第245號），本院判決如下：
    主  文
戊○○幫助意圖為自己不法所有，以詐術使人將本人之物交付，
未遂，處拘役伍拾日，如易科罰金，以新臺幣壹仟元折算壹日。
乙○○幫助意圖為自己不法所有，以恐嚇使人將本人之物交付，
處有期徒刑肆月，如易科罰金，以新臺幣壹仟元折算壹日。
    事  實
一、戊○○、乙○○均明知於犯罪集團專門收集各金融行庫存款
    帳戶存摺、金融卡及密碼，用以實施財產性犯罪之社會現象
    層出不窮之際，倘將存款帳戶之存摺、金融卡任意提供他人
    使用，可能因此供犯罪集團用以實施詐欺取財、恐嚇取財等
    犯罪，使他人將款項匯入後，再加以提領而收取不法所得，
    並以此方式隱匿實施犯罪者真實身分之工具，即能預見可能
    因而幫助他人從事詐欺取財、恐嚇取財等犯罪，竟均不違背
    其等本意，而各自基於幫助他人實施詐欺取財、恐嚇取財等
    犯行之不確定故意，戊○○於民國97年5月28 日某時，將其
    所申請使用，如附表編號1 所示之存款帳戶存摺、金融卡及
    密碼等物及資料，任意交予真實年籍姓名均不詳之成年人；
    另乙○○則於97年7 月中旬之不詳時間，在其位於花蓮縣花
    蓮市○○○○○街22號7樓之3住所附近，將其所申請使用，
    如附表編號2至4所示之彰化商業銀行花蓮分行存款帳戶存摺
    、金融卡任意交予一真實年籍姓名均不詳，自稱為「黃瑞昌
    」之成年男子，並告知提款密碼。嗣有一犯罪集團取得上開
    二帳戶存摺、金融卡及提款密碼等物及資料後，該集團之各
    成員即基於意圖為自己不法所有之犯意聯絡，由該集團其他
    成員撥打電話予附表所示之丁○○等人，並以附表恐嚇/ 詐
    欺手法欄所示之方式要求匯款，致丁○○等人或因而心生畏
    懼，或因誤認而陷於錯誤，或因立即識破而未陷於錯誤，分
    別將如附表匯款金額欄所示之款項，匯入如附表匯入帳戶帳
    號欄所示之各該存款帳戶內，其中附表編號2至4部分，則由
    該集團成員丙○○負責前往自動提款機，將各該存款帳戶之
    提款卡插入操作提領匯入之款項；而丁○○、庚○○二人則
    均因即時識破，丁○○隨即報警並經警方協助匯款，庚○○
    則於匯款後報警處理，各該帳戶因此遭列為警示帳戶，致丙○○所屬之該集團未能得逞。嗣經警獲報循線追查，並調閱
    自動提款機監視錄影畫面，認丙○○涉有重嫌，進而依搜證
    結果，於97年10月27日下午5 時許，持臺灣花蓮地方法院檢
    察署檢察官核發之拘票拘獲丙○○，再通知戊○○、乙○○
    前來說明，始悉上情（丙○○部分，業經本院另行判決應執
    行有期徒刑3年在案）。
二、案經甲○○訴由花蓮縣警察局移送及花蓮縣警察局花蓮分局
    報告臺灣花蓮地方法院檢察署檢察官偵查起訴。
    理  由
壹、證據能力：查本件認定事實存否所引用之卷內所有卷證資料
    （包含人證、物證、書證等，詳下述及者），並無證據證明
    係公務員違背法定程序所取得，與本案亦有自然之關連性，
    被告戊○○、乙○○於準備程序迄至本案言詞辯論終結，均
    不爭執該等卷證之證據能力或提出關於證據能力之聲明異議
    ，且卷內之文書證據，亦無刑事訴訟法第159條之4之顯有不
    可信之情況或其他不得作為證據之情形，本院認引為證據為
    適當，是依刑事訴訟法第159條之4、159條之5等規定，下述
    認定事實存否所引用之證據方法，均應認有證據能力。
貳、實體事項：
一、訊據被告2 人均矢口否認有何幫助詐欺取財及幫助恐嚇取財
    等犯行，被告戊○○辯稱：附表編號1 所示之存款帳戶是伊
    親自開戶的，伊未將上開帳戶交給他人使用，該帳戶已經遺
    失了，係於開戶之後隔2 天，在花蓮市○○路與復興路口之
    中華電信公司旁之統一便利超商購物，嗣與友人聊天時，才
    發現帳戶之存簿、提款卡、印章遺失，提款卡密碼伊寫在存
    簿上，等伊去刷殘障補助款，才發現帳戶遭列為警示帳戶，
    且伊發現遺失時，有立即向花蓮縣警察局花蓮分局軒轅派山
    所報案云云；被告乙○○則辯稱：附表編號2至4所示之存款
    帳戶係伊開戶的，伊看報紙有整合債務廣告，有一位自稱「
    黃昌瑞」的男子於97年7 月間主動跟我聯絡，稱能幫伊整合
    卡債，還可以再貸款，會幫伊作假的出入紀錄，增加伊的信
    用，伊就於97年7 月中旬，在伊位於國富二十一街住處附近
    ，將該帳戶之存摺、提款卡交給該男子，並告知密碼，同時
    給付新臺幣（下同）3,000 元徵信費，且該男子跟伊說可以
    借到30萬，但核貸後要給百分之15佣金，直至97年8 月中旬
    ，貸款一直沒下來，又無法與之聯絡，伊才發現有異云云。
二、經查：
  (一)附表所示各該存款帳戶分別係被告2 人所申請使用一節，有
    該等帳戶開戶者基本資料及存款往來交易明細表影本各1 份
    在卷可稽。又如附表所示之丁○○等人均有接獲電話，經對
    方告以如附表所示之恐嚇/ 詐欺手法欄所示之內容後，丁○○即行識破，經警協助而匯入1 元；沈水祥因誤信係離職員
    工欲向其借款而陷於錯誤，並匯入10萬元；甲○○則因此心
    生畏懼，依對方指示匯入5萬元；庚○○則因識破而匯入1元
    後報警處理等情，業據證人即被害人丁○○、沈水祥、庚○○及告訴人甲○○於警詢時指證明確，並有其等將款項匯入
    各該帳戶之匯款單據（詳如附表備註欄所載，被害人沈水祥
    則係委由其同事劉祥朝匯款）影本存卷為憑。且附表編號 2
    至4 所示之款項係同案被告丙○○所提領一節，亦有提款影
    像照片及本院98年度易字第355 號判決書（有關同案被告丙○○部分）1份在卷可證。是被告2人所申請使用，如附表所
    示之各該存款帳戶存摺、金融卡及密碼等物及資料，確經同
    案被告丙○○所屬之犯罪集團取得後，持以對被害人丁○○
    等人實施詐欺取財、恐嚇取財等犯行後，做為提領被害人沈
    水祥、甲○○因此所分別匯入之款項之工具，被害人沈水祥
    係因受騙，告訴人甲○○則係恐其家人遭遇不測致心生畏懼
    而分別匯款，另被害人丁○○、庚○○則均即識破而僅匯入
    1元，致該集團未能得逞等情，當無疑義。
  (二)雖被告2人以上揭情詞置辯，惟查：
  1.被告戊○○於警詢時稱：如附表編號1 所示之帳戶於開戶之
    後隔2 天，伊在花蓮縣花蓮市○○路與復興路口統一便利超
    商購物時，發現該帳戶之存簿、提款卡、印章遺失云云；於
    偵查中又具狀表示伊係在外打工發送傳單、名片之際，發現
    伊所保管的上開帳戶已然遺失云云；於本院審理時，另以當
    時伊跟朋友聊天，存摺及皮夾裝在塑膠袋內，後來就發現不
    見了云云。是被告戊○○就上開帳戶係在何處、於何情況下
    發現遺失乙情，所供先後不一，已有可疑。
  2.又被告於97年5月28日下午3時48分，有前往花蓮縣警察局花
    蓮分局軒轅派出所報案遺失上開帳戶存摺、金融卡、印章等
    物一節，固有花蓮縣警察局花蓮分局99年7月1日花市警刑字
    第0990017112號函暨檢附之該分局軒轅派出所受理各類案件
    紀錄表、遺失案件報案證明申請書、被告戊○○之調查筆錄
    及該派出所員警工作紀錄簿影本各1 份為佐，然被告於本院
    準備程序時，又自承伊報警後並未向該帳戶所屬之花蓮第二
    信用合作社辦理掛失等語，是若該帳戶確屬遺失，則被告於
    報警後，自當再行儘速辦妥掛失止付等相關手續，以避免遭
    他人持以為不法使用；然何以於報案以求自保後，竟未即行
    掛失止付，任由一犯罪集團得以於其報案後2 日，以電話對
    被害人丁○○實施附表編號1 之詐術，並供被害人丁○○匯
    入款項之用，是被告此舉，更殊有可議之處，上述被告報案
    遺失存摺等物乙情，自不足為被告有利之認定。且被告戊○○係一領有輕度身心障礙手冊人士，其每月補助之生活費30
    00元係於每月末日匯至其提供之郵局帳戶內等情，有花蓮縣
    政府99年6月25 日府社住字第0990106467號函暨檢附之身心
    障礙個案資料表、社政資訊整合系統身心障礙生活補助案件
    管理申請資料維護作業（人口資料）表各1 份附卷可按，是
    被告戊○○所領取之補助既係匯入其郵局帳戶，而非附表編
    號1 所示之帳戶，即可徵其於本院準備程序時所稱該筆津貼
    現在均無法領取云云，顯與事證相悖，無從採信，亦不能遽
    以推論被告戊○○當無任意交付、處分現仍在使用之重要帳
    戶之可能。
  3.再者，倘被告乙○○所辯屬實，其係為辦理貸款，始將前開
    帳戶存摺、金融卡交予不知真實身分之人，並告知密碼，則
    被告乙○○顯非向一般金融機構借款，而係辦理地下融資借
    款，亦非當面辦理手續，而係透過電話聯絡，被告理應提高
    其注意程度，謹慎小心，且金融存摺事關存款人個人財產權
    益之保障，倘有不明之金錢來源，甚而攸關個人法律上之責
    任，專有性甚高，除非本人、與本人具有信賴關係或其他特
    殊原因，難認有何流通使用之可能，一般人均有妥為保管防
    阻他人任意使用之認識，縱使特殊情況偶有交付他人使用之
    需，亦必然深入瞭解用途及合理性後，再行提供以使用，方
    符常情，且該等專有物品如落入不明人士手中，而未加以究
    明正常用途，極易被利用為與財產有關之犯罪工具，此為一
    般人依其生活經驗當可明瞭之常識，被告乙○○豈有僅依對
    方指示，即將攸關個人財產權益及法律責任，具有專有性之
    存摺、金融卡逕自交予一真實年籍姓名均無法確認者之理，
    其所辯顯與常情有違。且地下融資業者若需徵信，僅需知悉
    被告乙○○之所有往來帳戶名稱以供查核信用狀況即可，何
    須交付具體之存摺、金融卡，而金融卡復僅能在自動櫃員機
    等設備進行提款、轉帳及查詢該帳戶餘額等功能，被告乙○○領有金融卡，自應知悉前開功能，又如何憑存摺及金融卡
    以「合法」手段創造信用；參諸個人信用狀況，乃個人債務
    之總體履行能力，一個人又可能有數個金融帳戶，單憑一帳
    戶之存摺、金融卡本身料顯不可能查悉其信用狀況，提款密
    碼為何，更與信用狀況無關，益證被告乙○○前開所辯難以
    採信。參以實施詐欺取財或恐嚇取財等與財產犯罪相關之人
    為避免自金融機構帳戶之來源回溯追查其身分，而使用他人
    金融機構帳戶供被害人匯款及取贓，此為該類犯罪者需利用
    他人帳戶之原因；近年來詐欺或恐嚇集團除利用收購之方式
    大量取得他人帳戶外，亦可能以應徵工作或假借信用貸款名
    義，以誘使他人交付帳戶或金融卡供其使用，藉以隱匿其財
    產犯罪之不法行徑，規避執法人員之追緝，掩飾並確保其犯
    罪所得財物，此類社會層出不窮的案件，早經各種媒體廣泛
    報導，而廣為周知，詐欺集團所蒐集存摺、金融卡之對象則
    早已非僅限於特定身分背景之人，亦不限於有對價關係，且
    幫助詐欺取財或恐嚇取財罪，其主觀要件不以直接故意為限
    ，行為人基於幫助詐欺取財之間接故意（不確定故意）亦可
    成立，從而避免帳戶或金融卡遭不明人士以各種形式包裝之
    方法取得並加以利用作為犯罪之工具，實為一般生活應有之
    認識，被告乙○○為一智識正常且均具有社會經驗之成年人
    ，對於上情自難諉為不知，其於交付前開帳戶存摺、金融卡
    時，主觀上應有預見該金融卡作為詐欺或恐嚇取財時獲取犯
    罪所得等不法用途之可能性，竟仍交付上開金融卡，顯見其
    對該金融卡使用方式並不在意，被告乙○○提供存摺、金融
    卡及密碼，縱然可能供他人犯罪使用，與其本意自不違背。
  4.況且，詐欺或恐嚇取財正犯係為避免自金融機構帳戶之來源
    回溯追查其身分，而使用他人金融機構帳戶供被害人匯款及
    取贓，其對於金融機構帳戶所有人發現存摺或提款卡遺失或
    遭竊時，會向警方報案，並向金融機構辦理掛失止付，當知
    之甚稔，則有意利用他人帳戶作為詐騙或恐嚇取財工具之人
    ，當無選擇一隨時可能遭真正存款戶掛失而無法使用之帳戶
    ，徒然干冒其費盡心力後，僅因遺失者申報遺失，致無法順
    利領取犯罪所得款項，而全盤皆墨風險之可能，輔以現今社
    會上，確實存有不少為貪圖小利而出售自己帳戶供他人使用
    之人，是詐欺或恐嚇取財正犯僅需支付少許金錢，即可取得
    可完全操控而無虞遭掛失風險之他人帳戶，實無明知係他人
    所遺失或遭竊之金融機構帳戶，仍以之供作詐得款項匯入之
    用之必要，益證如附表所示之各該帳戶存摺、提款卡，應均
    確係經被告2人同意而任意交予他人使用。
三、綜上所述，被告2 人上開所辯，均係事後圖卸之詞，洵無足
    採，本案事證明確，被告2 人犯行均堪認定，自應依法論科
    。
參、論罪科刑：
一、按刑法上之幫助犯，係對於犯罪與正犯有共同之認識，而以
    幫助之意思，對於正犯資以助力，而未參與實施犯罪之行為
    者而言（最高法院88年度臺上字第1270號判決要旨參照），
    如未參與實施犯罪構成要件之行為，且係出於幫助之意思提
    供助力，即屬幫助犯，而非共同正犯。又按恐嚇罪質，非不
    含有詐欺性，其與詐欺罪之區別，係在行為人對於被害人所
    用之手段，僅使其陷於錯誤者，為詐欺，使發生畏懼心者，
    為恐嚇；倘含有詐欺性之恐嚇取財行為，足使人心生畏懼時
    ，自應僅論以高度之恐嚇取財罪，殊無再適用詐欺取財罪之
    餘地（最高法院28年上字第1238號、30 年上字第668號(二)判
    例意旨及84年度台上字第1993號判決意旨參照）。查如附表
    所示之各該被害人於接獲假冒黑道人士或犯罪者之電話後，
    告訴人甲○○即因心生畏懼而匯款，被害人沈水祥係誤認離
    職員工向伊借錢而匯款，另被害人丁○○、庚○○則均即識
    破而僅匯入1 元，致該集團成員欲藉此不法取財之犯罪目的
    無法既遂等情，已如上述；又被告2 人將其等所有之前開存
    摺、金融卡及密碼提供予犯罪集團，用以詐騙或恐嚇被害人
    轉帳匯款，顯係基於幫助犯罪集團不法取得他人財物之犯意
    ，而未參與如附表所示之詐欺取財及恐嚇取財犯行之構成要
    件行為；是核被告戊○○所為，係犯刑法第30條第1 項、第
    339條第3項、第1 之幫助詐欺取財未遂罪，被告乙○○所為
    ，則係犯刑法第30條第1項、第339條第1項、第3項之幫助詐
    欺取財既遂（即附表編號2 部分）及幫助詐欺取財未遂（即
    附表編號4部分），以及同法第30條第1項、第346條第1項之
    幫助恐嚇取財（即附表編號3 部分）等罪。公訴意旨就附表
    編號3 部分，認係構成幫助詐欺取財罪嫌，容有誤會，惟二
    者基本社會事實同一，就此部分爰依法變更起訴法條如上。
    又被告2 人均係基於幫助之犯意而為非屬詐欺取財、恐嚇取
    財罪之構成要件行為，均為幫助犯，爰均依刑法第30條第 2
    項之規定，按正犯之刑減輕之。被告2 人分別幫助該集團成
    員著手實施如附表編號1、4所示之詐欺取財犯行然均不遂，
    均為未遂犯，是該二部分爰均依刑法第25條第2 項規定，按
    既遂犯之刑減輕，並遞減之。被告乙○○以一提供帳戶之幫
    助行為，同時幫助該集團分別實施而觸犯如附表編號2至4所
    示之各該罪名，為想像競合犯，應依刑法第55條前段規定，
    從一重之幫助恐嚇取財罪處斷。
二、審酌被告2 人提供金融行庫帳戶供犯罪集團不法份子使用，
    助長犯罪集團實施不法取財犯罪之風氣，致被害人受騙或受
    迫而匯款，實為當今社會層出不窮之詐欺取財及恐嚇取財等
    案件所以發生之幫兇，造成社會互信受損，擾亂金融交易往
    來秩序，影響層面廣泛，且亦因被告提供他人帳戶，致使執
    法人員難以追查該詐騙集團或不法份子之真實身分，所為實
    屬不該，衡其犯罪動機、犯罪過程及被害人數及所受之損害
    ，及被告2 人犯後態度、前科素行等一切情狀，分別量處如
    主文所示之刑，並均諭知易科罰金之折算標準，以示懲儆。
三、至於被告2 人將其等所有如附表所示之帳戶存摺、金融卡交
    由本案犯罪集團使用，至今仍未取回，亦未經扣案，為免日
    後執行困難，爰不為沒收之諭知，附此敘明。
據上論斷，應依刑事訴訟法第299條第1項前段、第300 條，刑法
第25條、第30條、第339條第1項、第3項、第346條第1項、第 55
條、第41條第1項前段，刑法施行法第1條之1，判決如主文。
本案經檢察官黃蘭雅到庭執行職務
中    華    民    國    99    年    8     月    20    日
                  刑事第四庭  審判長  法  官  陳月雯
                                      法  官  魏俊明
                                      法  官  黃鴻達
以上正本證明與原本無異。
如不服本判決應於收受送達後10日內向本院提出上訴書狀，並應
敘述具體理由。其未敘述上訴理由者，應於上訴期間屆滿後20日
內向本院補提理由書(均須按他造當事人之人數附繕本)「切勿逕
送上級法院」。告訴人或被害人如對於本判決不服者，應具備理
由請求檢察官上訴，其上訴期間之計算係以檢察官收受判決正本
之日期為準。
中    華    民    國    99    年    8     月    20    日
                                      書記官
附錄本判決論罪之法律條文：
中華民國刑法第339條
意圖為自己或第三人不法之所有，以詐術使人將本人或第三人之
物交付者，處5年以下有期徒刑、拘役或科或併科1千元以下罰金
。
以前項方法得財產上不法之利益或使第三人得之者，亦同。
前二項之未遂犯罰之。
中華民國刑法第346條
意圖為自己或第三人不法之所有，以恐嚇使人將本人或第三人之
物交付者，處六月以上五年以下有期徒刑，得併科一千元以下罰
金。
以前項方法得財產上不法之利益，或使第三人得之者，亦同。
前二項之未遂犯罰之。
附表（金額均以新臺幣計算）
┌──┬───┬───┬───┬────────┬──────┬───────────┐
│編號│被害人│匯  款│匯  款│ 恐嚇／詐欺手法 │匯入帳戶帳號│         備註         │
│    │      │日  期│金  額│                │            │                      │
├──┼───┼───┼───┼────────┼──────┼───────────┤
│ 1  │丁○○│97年5 │1元   │於97年5月30日10 │有限責任花蓮│1.證人即被害人丁○○於│
│    │      │月30日│      │時30分許，一名自│二信用合作社│  警詢之指述。        │
│    │      │12時50│      │稱為松山區兄弟李│（帳號：216-│2.日盛銀行匯款申請書影│
│    │      │分    │      │坤山之男子以電話│000000000000│  本1紙。             │
│    │      │      │      │向丁○○佯稱對黃│72，開戶人：│3.左列帳戶客戶基本資料│
│    │      │      │      │重凱住家地址及家│戊○○，匯入│  查詢單及存款往來明細│
│    │      │      │      │人資料相當熟悉，│1元）       │  帳各1份。           │
│    │      │      │      │因跑路亟需跑路費│            │                      │
│    │      │      │      │，要求丁○○匯款│            │                      │
│    │      │      │      │20萬元，否則要對│            │                      │
│    │      │      │      │其妻小不利云云，│            │                      │
│    │      │      │      │然丁○○未因此陷│            │                      │
│    │      │      │      │於錯誤，並即報警│            │                      │
│    │      │      │      │處理，經警協助於│            │                      │
│    │      │      │      │同日匯款1元至對 │            │                      │
│    │      │      │      │方指定之右列帳戶│            │                      │
│    │      │      │      │，以將之凍結。  │            │                      │
├──┼───┼───┼───┼────────┼──────┼───────────┤
│ 2  │沈水祥│97年8 │10萬元│於97年8月上旬左 │彰化商業銀行│1.證人即被害人沈水祥於│
│    │      │月13日│      │右，接獲一姓名不│花蓮分行（帳│  警詢時之陳述。      │
│    │      │      │      │詳之人之電話，佯│號:000-00000│2.第一商業銀行匯款申請│
│    │      │      │      │稱因缺錢跑路要借│000000000， │  書代收入傳票影本1紙 │
│    │      │      │      │錢云云，沈水祥則│開戶人:范臺 │  。                  │
│    │      │      │      │誤認係離職員工要│元，匯入10萬│3.左列帳戶顧客資料卡及│
│    │      │      │      │向其借錢，致陷於│元）。      │  交易明細查詢各1份。 │
│    │      │      │      │錯誤，委由其同事│            │4.提領影像1張。       │
│    │      │      │      │己○○依對方指示│            │                      │
│    │      │      │      │匯款至右列帳戶。│            │                      │
├──┼───┼───┼───┼────────┼──────┼───────────┤
│ 3  │甲○○│97年8 │5萬元 │於97年8月26日上 │彰化商業銀行│1.證人即告訴人甲○○於│
│    │      │月26日│      │午某時，一位姓名│花蓮分行（帳│  警詢之指述。        │
│    │      │12時40│      │不詳之男子以電話│號:000-00000│2.匯款申請書影本及匯款│
│    │      │分    │      │向甲○○恫稱其為│000000000， │  傳票影本1紙。       │
│    │      │      │      │臺北地區三重幫的│開戶人:范臺 │3.左列帳戶客戶基本資料│
│    │      │      │      │殺人犯，現在在跑│元，匯入5萬 │  及交易明細查詢各1份 │
│    │      │      │      │路，並提及甲○○│元）。      │  。                  │
│    │      │      │      │太太姓名及小孩，│            │4.提領影像1張。       │
│    │      │      │      │要求甲○○匯款，│            │                      │
│    │      │      │      │否則要請甲○○吃│            │                      │
│    │      │      │      │子彈並對其家人不│            │                      │
│    │      │      │      │利云云，致甲○○│            │                      │
│    │      │      │      │心生畏懼，依指示│            │                      │
│    │      │      │      │於同日匯款元至右│            │                      │
│    │      │      │      │列帳戶。        │            │                      │
├──┼───┼───┼───┼────────┼──────┼───────────┤
│ 4  │庚○○│97年8 │1元   │於97年8月13日13 │彰化商業銀行│1.證人即被害人庚○○於│
│    │      │月13日│      │時許，自稱「林崑│花蓮分行（帳│  警詢之指述。        │
│    │      │      │      │山」及「老三」及│號：000-0000│2.自動櫃員機儲戶交易明│
│    │      │      │      │「紅面」之三位男│0000000000，│  細表1紙。           │
│    │      │      │      │子以電話向庚○○│開戶人：范臺│3.左列帳戶客戶基本資料│
│    │      │      │      │佯稱對庚○○家庭│元，匯入1元 │  及交易明細查詢各1份 │
│    │      │      │      │成員相當熟悉，因│）。        │  。                  │
│    │      │      │      │跑路亟需跑路費，│            │                      │
│    │      │      │      │要求庚○○匯款  │            │                      │
│    │      │      │      │100萬元，否則要 │            │                      │
│    │      │      │      │對其家人不利云云│            │                      │
│    │      │      │      │，然庚○○並未陷│            │                      │
│    │      │      │      │於錯誤，於同日匯│            │                      │
│    │      │      │      │款1元至指定之右 │            │                      │
│    │      │      │      │列帳戶，並隨即報│            │                      │
│    │      │      │      │警處理，以將之凍│            │                      │
│    │      │      │      │結。            │            │                      │
└──┴───┴───┴───┴────────┴──────┴───────────┘

司法院資訊處製作；財團法人民間司法改革基金會備份。
